---
title: "Data Cleansing"
author: "Dio"
date: "9/21/2021"
output: html_document
---

```{r setup, include=FALSE}
knitr::opts_chunk$set(echo = TRUE)
```

## Data Cleansing

Goal:

1. Mampu merubah data sesuai dengan jenisnya (numeric dll).
2. Mampu membersihkan salah input/beda input (nan, Nan, -) (beda format tanggal).
3. Mengerti penggunaan fungsi mutate, seperate, lubridate untuk membersihkan data.
4. Merubah format data numeric menjadi ordinal bila data unik numerik sedikit.
5. Merubah missing value pada data numeric
6. Membuat kolom variable dummy

```{r 1. Panggil data}
library(tidyverse)
library(lubridate)
df <- read_csv("https://raw.githubusercontent.com/dioariadi/dibimbing/main/data_cleansing_raw%20-%20Sheet1.csv")

df_v2 <- read_csv("https://raw.githubusercontent.com/dioariadi/dibimbing/main/data_cleansing_raw%20-%20Sheet1.csv")
```


```{r 2. examination the data}
glimpse(df) ## sama kayak str(df)
head(df)
tail(df)
```

```{r 3. Intro pipeline}
## nested
log(sin(exp(2))) ## susah dibaca
# piped functions lebih enak dibaca
2 %>% exp() %>%
  sin() %>%
  log()
```

```{r 4. ulangi chunk 2 tapi pake pipe ya}
df %>% head()
df %>% tail()
df %>% glimpse()
```

Fungsi tidyverse

1. Select
2. Filter
3. Mutate
4. Seperate
5. Lubridate (dmy,ymd, etc)

```{r 5. Fungsi awal tidyverse}

## cara pilih kolom
df %>% select(1,2)
df %>% select("customerID","MonthlyCharges")
df %>% select(customerID,MonthlyCharges)
df %>% select(c(customerID,MonthlyCharges))


## cara filter/where

df %>% filter(MonthlyCharges>30)
df %>% filter(MonthlyCharges>30 & MonthlyCharges<70)
df %>% filter(MonthlyCharges>30 | MonthlyCharges<70)

## mutate untuk merubah atau membuat kolom/variable baru

df %>% mutate(TotalCharges=as.numeric(TotalCharges))

## menggunakan apa yang sudah dirubah dan langsung dipakai lagi

df %>% mutate(TotalCharges=as.numeric(TotalCharges),
              TotalCharges_div2=TotalCharges/2)

## menggunakan pipe langsung untuk ketiga fungsi
df %>% 
  select(customerID,MonthlyCharges,TotalCharges) %>% 
  mutate(TotalCharges = as.numeric(TotalCharges)) %>% 
  filter(is.na(TotalCharges)==TRUE)


```
## Problem satu pada data df

1. TotalCharges masih dalam bentuk numeric

```{r 6. TotalCharges cek na}
df$TotalCharges
is.na(df$TotalCharges)
df %>% distinct(TotalCharges)
```
```{r 7. Merubah TotalCharges menjadi NA}

df <- df %>%
  mutate(TotalCharges = replace(TotalCharges, TotalCharges == "na", NA),
         TotalCharges = replace(TotalCharges, TotalCharges == "N/A", NA),
         TotalCharges = as.numeric(TotalCharges))
is.na(df$TotalCharges)

df %>% glimpse()
```

```{r 8. Banyak jalan menuju roma}
df_v2 %>% 
  mutate(TotalCharges=as.numeric(TotalCharges)) %>% 
  pull(TotalCharges)

df %>% pull(TotalCharges)

```

## Problem dua PaymentMethod

```{r 9. cek paymentMethod}
df %>% distinct(PaymentMethod)
is.na(df$PaymentMethod)
```

```{r 10. Membenahi paymentMethod}
df <- df %>%
  mutate(PaymentMethod = replace(PaymentMethod, PaymentMethod ==  "--", NA))
is.na(df$PaymentMethod)
df$PaymentMethod
```


## Problem ketiga format tanggal

```{r 11. cek LastTransactionDate }
df %>% distinct(LastTransactionDate)
```
```{r 12. Merubah format menjadi tanggal}
df <- df %>%
  mutate(LastTransactionDate=ymd(LastTransactionDate)) 

df %>% select(LastTransactionDate)
```
## Problem keempat split customerID


```{r 13. Cek customerID}
df %>% distinct(customerID)
```
```{r 14. split customer id} 
df %>% separate(col = customerID,into = c("customerID","uniqueCode"))

df <- df %>% 
  separate(col = customerID,into = c("customerID","uniqueCode"))
```


## Problem kelima merubah kolom churn no/yes jadi integer 1/0

kenapa 1/0 karena saat menjalankan ML biasanya input dependent variable adalah
1/0, apa itu dependent variable dan ML ada di next class.

Memperkenalkan ifelse untuk logic yg hanya punya dua argumen
Kalo multiple ifelse kita bisa pakai case_when

```{r 15. ifelse}
df %>% 
  mutate(Churn=if_else(Churn=="yes",1,0)) %>% 
  select(Churn)

df <- df %>% 
  mutate(Churn=if_else(Churn=="yes",1,0))
```
contoh kasus membuat variable baru untuk labeling user
apakah dia user baru dengan logic

kalau customer-id <=2000 lama
customer-id antara 2000-5000 sedang
di atas 5000 lama

```{r 16. Case when}

```



## Problem data numeric tapi data unique sedikit
```{r}

```

