---
title: "EDA Titanic"
author: "Dio Ariadi"
date: "7/13/2021"
output: html_document
---


## EDA Titanic

### Chunk 1. Memanggil library dan menarik data dari csv


```{r 1.memanggil library dan menarik data titanic}
library(tidyverse)
df_titanic <- read_csv("https://raw.githubusercontent.com/dioariadi/dibimbing/main/train.csv")

```
### Chunk 2. Menggunakann fungsi basic dari materi sebelumnya 

1. str
2. summary
3. dim

```{r 2.Menggunakann fungsi basic dari materi sebelumnya}
str(df_titanic)
summary(df_titanic)
dim(df_titanic)
View(df_titanic)
```

```{r 2.1 untuk mendapatkan nilai unik tiap kolom}
## tips ini digunakan utnuk mendapatkan nilai unik tiap kolom

unique(df_titanic$Pclass)
length(unique(df_titanic$Pclass))


# kemudian fungsi diatas dirubah menjadi dibawah agar langsung otomatis ke apply
# disemua kolom
sapply(df_titanic, function(x) length(unique(x)))

## coba cek ke https://www.kaggle.com/c/titanic/data?select=train.csv
## apa definisi pclass
```


### Chunk 3. Menggunakan framework pada ppt, explore data category dahulu

Menggunakan tipe data character

```{r 3. Menggunakan framework pada ppt, explore data category dahulu}

df_titanic %>% 
  ggplot()+geom_bar(aes(x=Sex))


## menggunakan bantuan factor untuk memindahkan male ke sebelah kiri
df_titanic$Sex <- factor(df_titanic$Sex,levels = c("male","female"))

df_titanic %>% 
  ggplot()+geom_bar(aes(x=Sex))

```
Menggunakan data continuous dimana observasi uniknya hanya sedikit

```{r 3.2 Mencoba melihat data continuous namun data unik hanya sedikit}

df_titanic %>% 
  ggplot()+geom_bar(aes(x=Parch))

```
Berikut contoh mendapatkan stacked bar dan pie chart

```{r 3.3 Membuat stacked bar}
df_titanic %>% count(Sex) %>% 
  ggplot(aes(x="", y =n,fill=Sex))+ 
  ## position="fill" digunakan untuk mendapatkan nilai persentase  
  ## beberapa pilihan lainnya adalah dodge dan identity
  geom_col(position = "fill")


### pie chart opsional

#df_titanic %>% count(Sex) %>% 
#  ggplot(aes(x="", y=n, fill=Sex)) +
#  geom_bar(stat="identity", width=1) +
#  coord_polar("y", start=0)

## 


```
```{r 3.4 Membuat fungsi agar fungsi stacked bar dpt digunakan untuk variable/kolom lain }

### pastikan library rlang dan rversion terbaru

graph_pct <- function(var_string)
{df_titanic %>% count({{var_string}}) %>% 
  ggplot(aes(x="", y =n,fill={{var_string}}))+ 
  ## position="fill" digunakan untuk mendapatkan nilai persentase 
  geom_col(position = "fill")}

graph_pct(Pclass)
df_titanic$Pclass <- factor(df_titanic$Pclass)
graph_pct(Pclass)

graph_pct(Survived)
df_titanic$Survived <- factor(df_titanic$Survived)
graph_pct(Survived)

```
```{r 3.5 Kombinasi dua variable categorical untuk menambah insight}

df_titanic %>% count(Pclass,Sex) %>% 
  ggplot(aes(x=Pclass,fill=Sex,y=n))+geom_col()
```

# Checkpoint 1 Kuis 

## Data continuous 

### Histogram

Histogram minimal hanya perlu satu data numeric, digunakan untuk melihat distribusi dari data numeric

Menggunakan data integer dan numeric


```{r 4 Plot data numeric menggunakan histogram minimal hanya perlu satu data numeric}

df_titanic %>% 
  ggplot(aes(x=Age))+geom_histogram()

```

```{r 4.1 Plot menggunakan histogram dan merubah binwidth}
df_titanic %>% 
  ggplot(aes(x=Age))+geom_histogram(binwidth = 2)
```


```{r 4.1 Plot menggunakan histogram dan merubah opsi position}

df_titanic %>% 
  ggplot(aes(x=Age, fill=Survived))+geom_histogram(position = "identity",alpha=0.5)

df_titanic %>% 
  ## secara default histogram menggunakan position stack
  ggplot(aes(x=Age, fill=Survived))+geom_histogram(position = "stack",alpha=0.5)


df_titanic %>% 
  ggplot(aes(x=Age, fill=Survived))+geom_histogram(binwidth = 10,position = "fill")

```
### Density

Kurang lebih seperti histogram

```{r 4.2 Plot menggunakan density }

df_titanic %>% 
  ggplot(aes(x=Age))+geom_density()

df_titanic %>% 
  ggplot(aes(x=Age,color=Survived))+geom_density()



```
### Scatter plot

Minimal 2 data continuous
untuk mengetahui relasi antar dua data continuous dapat menggunakan fungsi
geom_smooth
untuk mengetahui exact relasi menggunakan fungsi cor

```{r 4.3 scatter plot harus minimal dua data continuous}

df_titanic %>% 
  ggplot(aes(x=Age,y=Fare))+geom_point()


## untuk melihat relasi antar dua data continuous dapat menambahkan jenis plot
## geom_smooth
df_titanic %>% 
  ggplot(aes(x=Age,y=Fare))+geom_point()+geom_smooth()

cor(na.omit(df_titanic[,c('Age','Fare')]))

```

```{r 4.4 contoh kasus dimana 2 data numeric mungkin ada relasi}
mtcars %>% 
  ggplot(aes(x=mpg, y=wt))+
  geom_point()+
  geom_smooth()

cor(mtcars[,c('mpg','wt')])
```

### Boxplot

Minimal satu continuous
alternatif dari cara melihat distribusi dengan cepat selain menggunakan histogram

```{r 4.5 Boxplot itu bisa satu data continous atau 1 category & 1 continuous}

df_titanic %>% 
  ggplot(aes(y=Age))+geom_boxplot()

## menambahkan informasi categorical
df_titanic %>% 
  ggplot(aes(x=Survived,y=Age))+geom_boxplot()

## menabahkan jitter / violin

df_titanic %>% 
  ggplot(aes(x=Survived,y=Age))+
  geom_boxplot()+
  geom_jitter()

df_titanic %>% 
  ggplot(aes(x=Survived,y=Age))+
  geom_boxplot()+
  geom_violin(alpha=0.5)


```


### ggplotly agar grafik menjadi interaktif dapat di hover

```{r 4.6 ggplotly}

library(plotly)

graph1 <- df_titanic %>% 
  ggplot(aes(x=Survived,y=Age))+
  geom_boxplot()
# /+
 # geom_jitter()


ggplotly(graph1)

```


### Menggunakan metode untuk menambah insight

1. Korelasi data numeric dengan cor
2. Uji hipotesis untuk mengkonfirmasi, day statistic (p.value, t.test dkk)


```{r 4.7 korelasi}
#Membuat data frame baru yg berisikan data numeric

df_titanic_numeric <- df_titanic[,c("Age","Fare","SibSp","Parch","PassengerId")]

df_titanic_numeric <- na.omit(df_titanic_numeric)


cor(df_titanic_numeric)
```
### Menggunakan t.test

untuk melihat apakah ada perbedaan umur antara survived dan tidak

```{r 4.8 menggunakan t.test}

t.test(Age~Survived,df_titanic)

```

### Checkpoint 2

Menggunakan data studio ghibli kita ingin melakukan beberapa eksplorasi

1. Berapa jumlah data numeric?
2. Plot apa yang sesuai untuk melihat hubungan antara imdb dan rt?
3. Berapa nilai korelasi antara kolom imdb dan rt
4. Menggunakan boxplot apakah terlihat ada perbedaan yang mencolok antara nilai kolom imdb yang directed_by_hayao_miyazaki = TRUE dengan FALSE?


```{r 4.9 tugas checkpoint 2}
df_ghibli <- read_csv("https://raw.githubusercontent.com/dioariadi/dibimbing/main/df_ghibli.csv")


### menggunakan langkah2 di atas jawab pertanyaan pada situs yang akan diberikan saat kelas
```

### Assignment

Buat rmakrdown baru
dengan isian sebagai berikut

---
title: "Day 8 HW Titanic"
author: "Nama teman2"
date: "7/13/2021"
output: html_document
---

copas pertanyaan di bawah ini

Gunakan data titanic untuk menjawab minimal 4 hal di bawah.
(Rubah jenis data kalau memang diperlukan, untuk menjawab pertanyaan harus dengan plot / nilai dari suatu metode)

1. Bagaimana bentuk dari distribusi variable Fare? Apakah skew ke kiri atau ke kanan (arti skew bisa dilihat di https://www.statisticshowto.com/probability-and-statistics/skewed-distribution/) 

<Jawaban>

```{r Pertanyaan 1}
df_titanic <- read_csv("https://raw.githubusercontent.com/dioariadi/dibimbing/main/train.csv")

```

2. Menggunakan plot histogram variable Fare rubah argumen binwidth dengan nilai-nilai sebagai berikut: 2,10,100,200.
Menurut pendapat teman-teman angka mana yang sesuai sebagai input binwidth, beserta alasan?

<Jawaban>

```{r Pertanyaan 2}

```

3. Apakah semakin kecil nilai Pclass semakin tinggi Fare nya?
Hint: mungkin akan kesulitan melihatnya, sehingga argumen yang diisi oleh Fare dapat ditambahkan 
log10(Fare)

<Jawaban>

```{r Pertanyaan 3}

```
4. Jenis Embarked mana yang paling banyak? Berapa persen kontribusinya?

<Jawaban>
```{r Pertanyaan 4}

```


5. Buat satu hipotesa/pertanyaan sendiri berdasarkan data beserta plot / angka



