---
title: "sdp-daviz-2"
author: "Dio"
date: "11/3/2021"
output: html_document
---

```{r setup, include=FALSE}
knitr::opts_chunk$set(echo = TRUE)
```

## Main theme

1. Merubah warna dan sorting ascending dan descending
2. Memberi highlight untuk fokus pada yang penting
3. Multiple small chart
4. Interactive chart



### Merubah warna data categorical 

```{r}
library(tidyverse)
library(plotly)
library(highcharter) ## untuk chart
df_titanic <- read_csv("https://raw.githubusercontent.com/dioariadi/dibimbing/main/train.csv")

```


Color memberi warna outline
fill memberi warna di dalam

```{r}
ggplot(aes(x=as.factor(Survived),y=Age,color=as.factor(Survived)),data = df_titanic)+
  geom_boxplot()+
  geom_jitter()+
  scale_color_manual(values = c("grey","blue")) # menyesuaikan fill atau color
```


```{r}
ggplot(aes(x=as.factor(Survived),y=Age,fill=as.factor(Survived)),data = df_titanic)+
  geom_boxplot()+
  geom_jitter()+
  scale_fill_manual(values = c("grey","blue")) # menyesuaikan fill atau color

```

### Cara sorting dan memberi warna

```{r}
df_titanic_embarked <- df_titanic %>% 
  count(Embarked) %>% 
  filter(is.na(Embarked)==FALSE) ## buang missing value

ggplot(aes(x=Embarked,y=n),data = df_titanic_embarked)+
  geom_col()
```
### memberi warna dan sorting

```{r}
ggplot(aes(x=fct_reorder(Embarked,n),y=n,fill=n),data = df_titanic_embarked)+
  geom_col()+
  coord_flip()+
  scale_fill_viridis_c()

ggplot(aes(x=fct_reorder(Embarked,n),y=n,fill=n),data = df_titanic_embarked)+
  geom_col()+
  coord_flip()+
  scale_fill_continuous(type = "viridis")


ggplot(aes(x=fct_reorder(Embarked,n),y=n,fill=n),data = df_titanic_embarked)+
  geom_col()+
  coord_flip()+
  scale_fill_gradient(low = "red",high = "blue")


```

### Memberi warna bila warna berdasarkan categori/discrete

```{r}
ggplot(aes(x=fct_reorder(Embarked,n),y=n,fill=Embarked),data = df_titanic_embarked)+
  geom_col()+
  coord_flip()+
  scale_fill_manual(values = c("red","yellow","green"))

ggplot(aes(x=fct_reorder(Embarked,n),y=n,fill=Embarked),data = df_titanic_embarked)+
  geom_col()+
  coord_flip()+
  scale_fill_manual(values = c("#1f9150","#116b8f","#751e3a"))
```

```{r}
ggplot(aes(x=fct_reorder(Embarked,n),y=n,fill=Embarked),data = df_titanic_embarked)+
  geom_col()+
  coord_flip()+
  scale_fill_manual(values = c("#1f9150","#116b8f","#751e3a"))+
  theme_bw()

ggplot(aes(x=fct_reorder(Embarked,n),y=n,fill=Embarked),data = df_titanic_embarked)+
  geom_col()+
  coord_flip()+
  scale_fill_manual(values = c("#1f9150","#116b8f","#751e3a"))+
  theme_minimal()+
  labs(x = "Total Passenger",
       y = "Embarked",
       title = "Jumlah Penumpang berdasarkan embarked",
       subtitle = "Data Titanic",
       caption = "Ini tulisan panjang\nIni dibreak")



```

```{r}
ggplot(aes(x=fct_reorder(Embarked,n),y=n,fill=Embarked),data = df_titanic_embarked)+
  geom_col()+
  geom_text(aes(label=n),vjust=1.2,color="white",angle=270)+
  coord_flip()+
  scale_fill_manual(values = c("#1f9150","#116b8f","#751e3a"))+
  theme_minimal()+
  labs(x = "Total Passenger",
       y = "Embarked",
       title = "Jumlah Penumpang berdasarkan embarked",
       subtitle = "Data Titanic",
       caption = "Ini tulisan panjang\nIni dibreak")


ggplot(aes(x=fct_reorder(Embarked,n),y=n,fill=Embarked),data = df_titanic_embarked)+
  geom_col()+
  geom_text(aes(label=n),hjust=1.2,color="white")+
  coord_flip()+
  scale_fill_manual(values = c("#1f9150","#116b8f","#751e3a"))+
  theme_minimal()+
  labs(x = "Total Passenger",
       y = "Embarked",
       title = "Jumlah Penumpang berdasarkan embarked",
       subtitle = "Data Titanic",
       caption = "Ini tulisan panjang\nIni dibreak")
```

```{r}

ggplot(aes(x=fct_reorder(Embarked,n),y=n,fill=Embarked),data = df_titanic_embarked)+
  geom_col()+
  geom_text(aes(label=n),hjust=1.2,color="white")+
  coord_flip()+
  scale_fill_manual(values = c("#1f9150","#116b8f","#751e3a"))+
  theme_minimal()+
  labs(x = "Total Passenger",
       y = "Embarked",
       title = "Jumlah Penumpang berdasarkan embarked",
       subtitle = "Data Titanic",
       caption = "Ini tulisan panjang\nIni dibreak")+
  annotate("text",x = 2.3,y=300,label="Ini annotate\nSemangat ya pasti pusing",hjust=0)
```



## Coba hilangkan argument group apa yang terjadi

```{r}
ggplot(aes(x=seq_),data = df_covid)+
  geom_line(aes(y=casesroll_avg,group=province))
```

### Multiple small chart

```{r}
ggplot(aes(x=seq_),data = df_covid)+
  geom_line(aes(y=casesroll_avg,group=province))+
  scale_y_continuous(trans='log2',
                     breaks=c(1,10,100,500,1000,5000,10000,25000,80000,120000))+
  facet_wrap(~province)
```
```{r}
ggplot(aes(x=seq_),data = df_covid)+
  geom_line(aes(y=casesroll_avg,group=province))+
  scale_y_continuous(trans='log2',
                     breaks=c(1,10,100,500,1000,5000,10000,25000,80000,120000))+
  facet_grid(.~province)
```
```{r}
ggplot(aes(x=seq_),data = df_covid)+
  geom_line(aes(y=casesroll_avg,group=province))+
  scale_y_continuous(trans='log2',
                     breaks=c(1,10,100,500,1000,5000,10000,25000,80000,120000))+
  facet_grid(province~.)

```


### Menggunakan highlight

```{r}
library(gghighlight)

df_covid <- read_csv("https://raw.githubusercontent.com/dioariadi/dibimbing/main/daily_covid_indo.csv")

ggplot(aes(x=seq_),data = df_covid)+
  geom_line(aes(y=casesroll_avg,group=province))+
  gghighlight(label_key = province,use_direct_label = FALSE)+
  scale_y_continuous(trans='log2',
                     breaks=c(1,10,100,500,1000,5000,10000,25000,80000,120000))+
  facet_wrap(~province)
```
```{r}

df_covid <- mutate(df_covid,province=fct_reorder(province,-casesroll_avg))
ggplot(aes(x=seq_),data = df_covid)+
  geom_line(aes(y=casesroll_avg,group=province))+
  gghighlight(label_key = province,use_direct_label = FALSE)+
  scale_y_continuous(trans='log2',
                     breaks=c(1,10,100,500,1000,5000,10000,25000,80000,120000))+
  facet_wrap(~province)

```


```{r cars}
# install.packages("networkD3")
# library(networkD3)
# install.packages("highcharter")

```

### GGPLOTLY

Catatan bila ingin membentuk html menggunakan fungsi ggplotly maka gunakan crosstalk
https://rstudio.github.io/crosstalk/



```{r}
### ggplotly agar grafik menjadi interaktif dapat di hover

library(tidyverse)
library(plotly)
df_titanic <- read_csv("https://raw.githubusercontent.com/dioariadi/dibimbing/main/train.csv")

graph1 <- df_titanic %>% 
  ggplot(aes(x=as.factor(Survived),y=Age,fill=as.factor(Survived)))+
  geom_boxplot()+
  scale_fill_discrete(c("red","blue"))
# /+
 # geom_jitter()


ggplotly(graph1)

```




