---
title: "EDA Titanic"
author: "Dio Ariadi"
date: "7/13/2021"
output: html_document
---


## EDA Titanic

### Chunk 1. Memanggil library dan menarik data dari csv


```{r 1.memanggil library dan menarik data titanic}
library(tidyverse)
df_titanic <- read_csv("https://raw.githubusercontent.com/dioariadi/dibimbing/main/train.csv")

```
### Chunk 2. Menggunakann fungsi basic dari materi sebelumnya 

1. str
2. summary
3. dim

```{r 2.Menggunakann fungsi basic dari materi sebelumnya}
str(df_titanic)
summary(df_titanic)
dim(df_titanic)
View(df_titanic)
```

```{r 2.1 untuk mendapatkan nilai unik tiap kolom}
## tips ini digunakan utnuk mendapatkan nilai unik tiap kolom

unique(df_titanic$Pclass)
length(unique(df_titanic$Pclass))


# kemudian fungsi diatas dirubah menjadi dibawah agar langsung otomatis ke apply
# disemua kolom
sapply(df_titanic, function(x) length(unique(x)))

## coba cek ke https://www.kaggle.com/c/titanic/data?select=train.csv
## apa definisi pclass
```


### Chunk 3. Menggunakan framework pada ppt, explore data category dahulu

Menggunakan tipe data character

```{r 3. Menggunakan framework pada ppt, explore data category dahulu}

df_titanic %>% 
  ggplot()+geom_bar(aes(x=Sex))

ggplot(data = df_titanic)+
  geom_bar(aes(x=Sex))

ggplot(aes(x=Sex),data = df_titanic)+
  geom_bar()



## menggunakan bantuan factor untuk memindahkan male ke sebelah kiri
df_titanic$Sex <- factor(df_titanic$Sex,levels = c("male","female"))

df_titanic %>% 
  ggplot()+geom_bar(aes(x=Sex))

```

### layer pertama

```{r mencoba breakdown layer konsep}
ggplot(aes(x=Sex),data = df_titanic)
```

### Layer kedua memberi info harus diapakan data tersebut

Setelah memberi info tiap axis harus diisi apa maka harus menambahkan jenis grafik yang akan ditampilkan

```{r}
ggplot(aes(x=Sex),data = df_titanic)+
  geom_bar() # 

```


Menggunakan data continuous dimana observasi uniknya hanya sedikit

```{r 3.2 Mencoba melihat data continuous namun data unik hanya sedikit}

df_titanic %>% 
  ggplot()+geom_bar(aes(x=Parch))

```
Berikut contoh mendapatkan stacked bar dan pie chart

```{r 3.3 Membuat stacked bar}
df_titanic %>% count(Sex) %>% 
  ggplot(aes(x="", y =n,fill=Sex))+ 
  ## position="fill" digunakan untuk mendapatkan nilai persentase  
  ## beberapa pilihan lainnya adalah dodge dan identity
  geom_col(position = "fill")


### pie chart opsional

#df_titanic %>% count(Sex) %>% 
#  ggplot(aes(x="", y=n, fill=Sex)) +
#  geom_bar(stat="identity", width=1) +
#  coord_polar("y", start=0)

## 


```
```{r 3.4 Membuat fungsi agar fungsi stacked bar dpt digunakan untuk variable/kolom lain }

### pastikan library rlang dan rversion terbaru

graph_pct <- function(var_string)
{df_titanic %>% count({{var_string}}) %>% 
  ggplot(aes(x="", y =n,fill={{var_string}}))+ 
  ## position="fill" digunakan untuk mendapatkan nilai persentase 
  geom_col(position = "fill")}

graph_pct(Pclass)
df_titanic$Pclass <- factor(df_titanic$Pclass)
graph_pct(Pclass)

graph_pct(Survived)
df_titanic$Survived <- factor(df_titanic$Survived)
graph_pct(Survived)

```

```{r 3.5 Kombinasi dua variable categorical untuk menambah insight}

df_titanic %>% count(Pclass,Sex) %>% 
  ggplot(aes(x=Pclass,fill=Sex,y=n))+geom_col(position = "stack")
```
```{r coba ganti position}
df_titanic %>% count(Pclass,Sex) %>% 
  ggplot(aes(x=Pclass,fill=Sex,y=n))+
  geom_col(position = "dodge")


df_titanic %>% count(Pclass,Sex) %>% 
  ggplot(aes(x=Pclass,fill=Sex,y=n))+
  geom_col(position = "fill")


df_titanic %>% count(Pclass,Sex) %>% 
  ggplot(aes(x=Pclass,fill=Sex,y=n))+
  geom_col(position = "identity",alpha=0.5)

```

# Checkpoint 1 Kuis 

## Data continuous 

### Histogram

Histogram minimal hanya perlu satu data numeric, digunakan untuk melihat distribusi dari data numeric

Menggunakan data integer dan numeric


```{r 4 Plot data numeric menggunakan histogram minimal hanya perlu satu data numeric}

df_titanic %>% 
  ggplot(aes(x=Age))+geom_histogram()

```

```{r 4.1 Plot menggunakan histogram dan merubah binwidth}
df_titanic %>% 
  ggplot(aes(x=Age))+geom_histogram(binwidth = 2)
```


```{r 4.1 Plot menggunakan histogram dan merubah opsi position}

df_titanic %>% 
  ggplot(aes(x=Age, fill=Survived))+geom_histogram(position = "identity",alpha=0.5)

df_titanic %>% 
  ## secara default histogram menggunakan position stack
  ggplot(aes(x=Age, fill=Survived))+geom_histogram(position = "stack",alpha=0.5)


df_titanic %>% 
  ggplot(aes(x=Age, fill=Survived))+geom_histogram(binwidth = 10,position = "fill")

```
### Density

Kurang lebih seperti histogram

```{r 4.2 Plot menggunakan density }

df_titanic %>% 
  ggplot(aes(x=Age))+geom_density()

df_titanic %>% 
  ggplot(aes(x=Age,color=Survived))+geom_density()



```
### Scatter plot

Minimal 2 data continuous
untuk mengetahui relasi antar dua data continuous dapat menggunakan fungsi
geom_smooth
untuk mengetahui exact relasi menggunakan fungsi cor

geom_point juga punya argument size, color, dan shape

```{r 4.3 scatter plot harus minimal dua data continuous}

df_titanic %>% 
  ggplot(aes(x=Age,y=Fare))+geom_point()


## untuk melihat relasi antar dua data continuous dapat menambahkan jenis plot
## geom_smooth
df_titanic %>% 
  ggplot(aes(x=Age,y=Fare))+geom_point()+geom_smooth()

cor(na.omit(df_titanic[,c('Age','Fare')]))

df_titanic %>% 
  ggplot(aes(x=Age,y=Fare,color=Sex))+geom_point()

df_titanic %>% 
  ggplot(aes(x=Age,y=Fare,color=Sex,size=Age,shape=Embarked))+geom_point(alpha=0.4)


```

```{r 4.4 contoh kasus dimana 2 data numeric mungkin ada relasi}
mtcars %>% 
  ggplot(aes(x=mpg, y=wt))+
  geom_point()+
  geom_smooth()

cor(mtcars[,c('mpg','wt')])
```

### Boxplot

Minimal satu continuous
alternatif dari cara melihat distribusi dengan cepat selain menggunakan histogram

```{r 4.5 Boxplot itu bisa satu data continous atau 1 category & 1 continuous}

df_titanic %>% 
  ggplot(aes(y=Age))+geom_boxplot()

## menambahkan informasi categorical
df_titanic %>% 
  ggplot(aes(x=Survived,y=Age))+geom_boxplot()

## menabahkan jitter / violin

df_titanic %>% 
  ggplot(aes(x=Survived,y=Age))+
  geom_boxplot()+
  geom_jitter()

df_titanic %>% 
  ggplot(aes(x=Survived,y=Age))+
  geom_boxplot()+
  geom_violin(alpha=0.5)


```



### Menggunakan metode untuk menambah insight

1. Korelasi data numeric dengan cor
2. Uji hipotesis untuk mengkonfirmasi, day statistic (p.value, t.test dkk)


```{r 4.7 korelasi}
#Membuat data frame baru yg berisikan data numeric

df_titanic_numeric <- df_titanic[,c("Age","Fare","SibSp","Parch","PassengerId")]

df_titanic_numeric <- na.omit(df_titanic_numeric)


cor(df_titanic_numeric)
```
### Menggunakan t.test

untuk melihat apakah ada perbedaan umur antara survived dan tidak

```{r 4.8 menggunakan t.test}

t.test(Age~Survived,df_titanic)

```

### Checkpoint 2


### Gghighlight

Menghindari spaghetti chart menggunakan highlight dan facet_wrap (multiple graph) 

```{r}

library(gghighlight)

df_covid <- read_csv("https://raw.githubusercontent.com/dioariadi/dibimbing/main/daily_covid_indo.csv")

temp <- ggplot(aes(x=seq_),data = df_covid)+
  geom_line(aes(y=casesroll_avg,group=province))+
  gghighlight(province %in% c("DKI Jakarta","Jawa Barat"),label_params = list(size=3))+
  scale_y_continuous(trans='log2',
                     breaks=c(1,10,100,500,1000,5000,10000,25000,80000,120000))
temp+geom_smooth(aes(y=casesroll_avg),data = heatmap_daily_indo)
```
```{r}
temp
```

### Facet Wrap

Multiple chart

```{r}
ggplot(aes(x=seq_),data = df_covid)+
  geom_line(aes(y=casesroll_avg,group=province))+
  scale_y_continuous(trans='log2',
                     breaks=c(1,10,100,500,1000,5000,10000,25000,80000,120000))+
  facet_wrap(~province)
```

### Facet grid

```{r}
ggplot(aes(x=seq_),data = df_covid)+
  geom_line(aes(y=casesroll_avg,group=province))+
  scale_y_continuous(trans='log2',
                     breaks=c(1,10,100,500,1000,5000,10000,25000,80000,120000))+
  facet_grid(.~province)
```
```{r}
ggplot(aes(x=seq_),data = df_covid)+
  geom_line(aes(y=casesroll_avg,group=province))+
  scale_y_continuous(trans='log2',
                     breaks=c(1,10,100,500,1000,5000,10000,25000,80000,120000))+
  facet_grid(province~.)
```

```{r}
ggplot(aes(x=seq_),data = df_covid)+
  geom_line(aes(y=casesroll_avg,group=province))+
  scale_y_continuous(trans='log2',
                     breaks=c(1,10,100,500,1000,5000,10000,25000,80000,120000))+
  facet_grid(province~.,rows = 3)
```


```{r}
ggplot(aes(x=seq_),data = df_covid)+
  geom_line(aes(y=casesroll_avg,group=province))+
  scale_y_continuous(trans='log2',
                     breaks=c(1,10,100,500,1000,5000,10000,25000,80000,120000))+
  facet_wrap(~province)
```

### dumbbell 

Tugas:

1. Coba sebutkan ada berapa layer di grafik ini
2. Coba non aktifkan beberapa layer dengan menggunakan hashtag

```{r}

library(ggalt)

covid_vaccine <-as_tibble(data.frame(vaccine = c("Sinovac & Sinopharm","AstraZeneca","Moderna","Pfizer"),
          bergejala_1 = c(0.59,0.60,0.506,0.524),
          bergejala_2 = c(0.59,0.67,0.848,0.88),
          rawatInap_1 = c(0.695,0.92,0.81,0.75),
          rawatInap_2 = c(0.702,0.92,0.96,0.96))) %>% 
  pivot_longer(cols = 2:5,names_to = "metric") %>% 
    separate(metric,c("mencegah","level"),sep = "_") %>% 
    pivot_wider(names_from = level,values_from = value) %>% 
  rename("first"=`1`,"second"=`2`) %>% 
  mutate(mencegah = case_when(mencegah == "bergejala" ~"Mencegah Bergejala",
                              mencegah == "rawatInap" ~ "Mencegah Rawat Inap"),
         label_ = paste(vaccine,mencegah),
         text_label_1 = case_when(vaccine == "Sinovac & Sinopharm"  ~ paste(as.character((first*100)),"%",sep = ""),
                                  TRUE ~ as.character((first)*100)),
         text_label_2 = case_when(vaccine == "Sinovac & Sinopharm"  ~ paste(as.character((second*100)),"%",sep = ""),
                                  TRUE ~ as.character((second)*100)),
         line_1_end = first-0.1,
         line_2_start = second + 0.1,
         line_1_end = case_when(vaccine == "Sinovac & Sinopharm" & mencegah=="Mencegah Bergejala" ~ line_1_end +0.03,
                                vaccine == "Sinovac & Sinopharm" & mencegah=="Mencegah Rawat Inap" ~ line_1_end -0.03,
                                vaccine == "AstraZeneca" | (vaccine %in% c("Pfizer","Moderna") & mencegah=="Rawat Inap") ~ line_1_end +0.03,
                                TRUE ~ line_1_end
                                ),
         line_2_start = case_when(vaccine == "Sinovac & Sinopharm" & mencegah=="Mencegah Bergejala" ~ line_2_start -0.03,
                                vaccine == "Sinovac & Sinopharm" & mencegah=="Mencegah Rawat Inap" ~ line_2_start +0.03,
                                vaccine == "AstraZeneca" | (vaccine %in% c("Pfizer","Moderna") & mencegah=="Mencegah Rawat Inap") ~ line_2_start -0.03,
                                TRUE ~ line_2_start
                                )
         )

graph_vaccine <- ggplot()+
  ## start line
  geom_segment(data=covid_vaccine, aes(y=vaccine, yend=vaccine, x=0, xend=line_1_end), color="#b2b2b2", size=0.15)+
  ## end line
  geom_segment(data=covid_vaccine, aes(y=vaccine, yend=vaccine, x=line_2_start, xend=1.15), color="#b2b2b2", size=0.15)+
  ## dumbbell
  geom_dumbbell(data = covid_vaccine, aes(y = vaccine,x=first,xend=second),
                colour_x = "#2FC1B9",colour_xend = "#197770",color="#e3e2e1", size=2) +
  
  facet_wrap(~mencegah,nrow = 2)+
  scale_x_continuous(labels = scales::percent,expand=c(0,0), limits=c(0, 1.175))+
  ## text label
  geom_text(data=(covid_vaccine %>% filter((vaccine=="Sinovac & Sinopharm" & mencegah=="Mencegah Bergejala") |
                                             (vaccine=="AstraZeneca" & mencegah=="Mencegah Rawat Inap"))), 
            aes(x=first, y=vaccine, label=(text_label_1)),
          color="#197770", size=2.75, vjust=2.5)+
  geom_text(data=(covid_vaccine %>% filter(!(vaccine=="Sinovac & Sinopharm" & mencegah=="Mencegah Bergejala")&
                                             !(vaccine=="AstraZeneca" & mencegah=="Mencegah Rawat Inap") )), 
            aes(x=first, y=vaccine, label=(text_label_1)),
          color="#2FC1B9", size=2.75, hjust=1.8)+
  geom_text(data=(covid_vaccine %>% filter(first !=second)), aes(x=second, y=vaccine, label=(text_label_2)),
          color="#197770", size=2.75, hjust=-.8)+theme_bw()+
  theme(
  # text = element_text(family = "Open Sans"),
  panel.grid.major=element_blank(),
  panel.grid.minor=element_blank(),
  panel.border=element_blank(),
  axis.ticks=element_blank(),
  axis.text.x=element_blank(),
  axis.text.y.left = element_text(size=10),
  plot.title=element_text(size = 14, face="bold"),
  plot.title.position = "plot",
  plot.subtitle=element_text(size=12),
  plot.caption=element_text(size=8, margin=margin(t=12), color="#7a7d7e"),
  strip.background = element_blank(),
  # strip.text = element_textbox(
  #     size = 10,
  #     color = "white", fill = "#2FC1B9", box.color = NULL,
  #     halign = 0.5, linetype = 1, r = unit(2, "pt"), width = unit(1, "npc"),
  #     padding = margin(2, 0, 1, 0), margin = margin(3, 3, 3, 3)
  #   )
)+
  labs(x=NULL, y=NULL, title="Efektivitas Vaksin Covid-19 terhadap varian Delta",
       subtitle="Untuk jenis vaksin yang tersedia di Indonesia",
       caption="Sumber ringkasan dari @adamprabata | https://www.instagram.com/p/CS_ddQ_BghY/
                Grafik dibuat oleh @data_wizart | Dio Ariadi")
graph_vaccine
```


[More complex chart](http://datawizart.com/r/revamp-chart-happiness-index-by-revou/)
